【裁判字號】    98,訴,970
【裁判日期】    980813
【裁判案由】    違反毒品危害防制條例
【裁判全文】
臺灣臺南地方法院刑事判決               98年度訴字第970號
公  訴  人  臺灣臺南地方法院檢察署檢察官
被      告  甲○○
上列被告因違反毒品危害防制條例案件，經檢察官提起公訴（98
年度毒偵字第791、952、1001、1016號、98年度毒偵緝字第83號
），被告就犯罪事實為有罪之陳述，本院合議庭裁定由受命法官
進行簡式審判程序，判決如下：
    主  文
甲○○犯如附表所示之施用第一、二級毒品罪，各處如附表所示
之主刑與從刑。應執行有期徒刑年，扣案第二級毒品安非他命
壹包（含袋重：壹點捌公克）、第一級毒品海洛因肆包（檢驗後
淨重分別為：零點零陸公克、零點零貳伍公克、零點零壹玖公
克、零點零貳伍公克）、第一級毒品海洛因貳包（檢驗後淨重分
別為：零點零肆公克、零點壹貳公克）、第二級毒品安非他命
貳包（含袋重分別為：零點捌公克、零點玖壹公克），沒收銷
燬之；扣案塑膠勺子壹支、安非他命吸食罐貳只、海洛因殘渣袋
貳只、注射針筒壹支，均沒收。
    事實及理由
一、本案被告甲○○所犯上開施用第一級毒品與第二級毒品之罪
    ，均非死刑、無期徒刑或最輕本刑有期徒刑三年以上之罪，
    亦非高等法院管轄第一審案件，被告就被訴事實為有罪之陳
    述，經告知被告簡式審判程序之旨，並聽取檢察官、被告之
    意見後，本院合議庭裁定進行簡式審判程序，是本案之證據
    調查，依刑事訴訟法第273條之2規定，不受同法第159條第
    1項、第161條之2、第161條之3、第163條之1及第164條至第
    170條規定之限制，合先說明。
二、犯罪事實
    甲○○前因施用毒品，依南部地方軍事法院以96年度聲勒字
    第41號裁定執行觀察、勒戒後，認無繼續施用毒品之傾向，
    於民國97年2月17日釋放，為南部地方軍事法院檢察署檢察
    官於97年2月19日以96年度毒偵字第1096號為不起訴處分確
    定。詎其猶未能戒除毒癮，復基於施用第一級毒品海洛因、
    第二級毒品甲基安非他命之犯意，分別為下列施用第一級及
    第二級毒品行為：
    (一)於附表編號1、2所示時、地，以如附表編號1、2所示之方
      式，分別施用第二級毒品安非他命與第一級毒品海洛因各
      一次。嗣台南縣警察局永康分局員警於97年10月16日0時
      20 分許，在臺南縣永康市○○○路某遊藝場臨檢，發現
      甲○○形跡可疑而予盤查，經甲○○同意於97年10月16日
      凌晨1時30分採尿送驗結果，分別呈甲基安非他命陽性與
      嗎啡陽性反應，因而查獲上情。
    (二)於附表編號3、4所示時、地，以如附表編號3、4所示之方
      式，分別施用第一級毒品海洛因與第二級毒品安非他命各
      一次。嗣經台南縣警察局永康分局員警於97年10月25日16
      時許，在臺南縣永康市○○街35巷8號逮捕另案通緝犯卓
      志強時，發現在場甲○○有施用毒品前科，經其同意於97
      年10月25日16時30分採尿送驗結果，分別呈嗎啡陽性與甲
      基安非他命陽性反應。
    (三)於附表編號5、6所示時、地，以如附表編號5、6所示之方
      式，分別施用第二級毒品安非他命與第一級毒品海洛因各
      一次。嗣甲○○於98年3月29日16時35分許，在臺南市○
      區○○路與林森路口，因交通違規左轉，為台南市警察局
      員警攔查後，發現其為毒品通緝犯而當場逮捕，並扣得第
      二級毒品安非他命一小包（含袋重：1.8公克）、第一級
      毒品海洛因四小包（檢驗前淨重分別為：0.045公克、0.
      034公克、0.028公克、0.034公克：檢驗後淨重分別為：
      0.036公克、0.025公克、0.019公克、0.025公克）、塑膠
      勺子一支（另查扣之含愷他命殘渣袋一只、黑色手機袋一
      個，與本案犯罪事實無涉），並於98年3月29日20時48分
      採其尿液送驗結果，呈甲基安非他命陽性與嗎啡陽性反應
      。
    (四)於附表編號7、8所示時、地，以如附表編號7、8所示之方
      式，分別施用第二級毒品安非他命與第一級毒品海洛因各
      一次。嗣經台南市警察局第六分局員警持本院搜索票於98
      年4月21日上午9時30分許，在臺南縣仁德鄉○○村○○路
      71號甲○○住處實施搜索，查獲含第一級毒品海洛因殘渣
      袋二只、注射針筒一支與安非他命吸食罐二只等物扣案，
      並於98年4月21日上午11時採其尿液送驗結果，呈甲基安
      非他命陽性與嗎啡陽性反應。
    (五)於附表編號9、10所示時、地，以如附表編號9、10所示之
      方式，分別施用第一級毒品海洛因與第二級毒品安非他命
      各一次。嗣甲○○因另涉槍砲案通緝，台南市警察局第六
      分局員警於98年4月28日15時15分許，在台南市○○路與
      西門路口逮捕時，依刑事訴訟法第130條之規定搜索其身
      體，查獲其持有海洛因二包（檢驗前淨重分別為：0.052
      公克、0.13公克；檢驗後淨重分別為：0.043公克、0.12
      公克）與安非他命二包（含袋重分別為：0.83公克、0.91
      公克），並於98年4月28日17時05分採其尿液送驗結果，
      呈甲基安非他命陽性與嗎啡陽性反應。
    案經臺南市警察局移送、臺南市警察局第六分局及臺南縣警
    察局永康分局報告臺灣臺南地方法院檢察署檢察官偵查起訴
    。
三、上揭犯罪事實，有下列證據資料可資證明：
    (一)附表編號1、2部分
      1.被告98年6月17日偵查與本院審理中之自白。
      2.台南縣警察局永康分局送驗尿液編號與真實姓名對照表
        編號名冊一紙（採尿時間：97年10月16日凌晨1時30分
        ）暨長榮大學97年11月28日尿液檢驗確認報告。
    (二)附表編號3、4部分
      1.被告警詢、偵查與本院審理中之自白。
      2.台南縣警察局永康分局尿液採驗作業管制紀錄清冊（採
        尿時間：97年10月25日16時30分）與長榮大學97年11月
        28 日尿液檢驗確認報告各一紙。
    (三)附表編號5、6部分
      1.被告警詢、偵查與本院審理中之自白。
      2.台南市警察局扣押物品目錄表與扣押物品照片各一紙。
      3.台南市警察局查獲毒品初步檢驗報告書二紙（以聯勤204
        廠試劑初步檢驗，分別呈安非他命與海洛因反應）
      4.高雄市立凱旋醫院98年4月6日高市凱醫驗字第9717號濫
        用藥物成品檢驗鑑定書一紙（扣案四包白色粉末均檢出
        海洛因成分）。
      5.被告尿液編號及年籍對照表（採尿時間：98年3月29日
        20時48分）與長榮大學98年4月13日尿液檢驗確認報告
        各一紙。
    (四)附表編號7、8部分
      1.被告警詢、偵查與本院審理中之自白。
      2.本院搜索票、台南市警察局第六分局搜索扣押筆錄、扣
        押物品目錄各一份、扣押物品照片二張。
      3.高雄市立凱旋醫院98年4月27日高市凱醫驗字第9920號
        濫用藥物成品檢驗鑑定書一紙（扣案二包白色粉末殘渣
        袋均檢出海洛因成分）。
      4.台南市警察局第六分局被告尿液編號（採尿持間：98年
        4月21日11時）及年籍對照表與長榮大學98年5月5日尿
        液檢驗確認報告各一紙。
    (五)附表編號9、10部分
      1.被告警詢、偵查與本院審理中之自白。
      2.台南市警察局第六分局搜索扣押筆錄、扣押物品目錄表
        各一份、扣押物品照片二張。
      3.台南市警察局第六分局查獲毒品初步檢驗報告單二紙（
        以試劑初步檢驗結果分別呈嗎啡、海洛因與安非他命反
        應）。
      4.高雄市立凱旋醫院98年5月25日高市凱醫驗字第10117號
        濫用藥物成品檢驗鑑定書一紙（扣案二包白色粉末均檢
        出海洛因成分）。
      5.台南市警察局第六分局被告尿液編號及年籍對照表（採
        尿時間：98年4月28日17時05分）與長榮大學98年5月14
        日尿液檢驗確認報告各一紙。
四、按海洛因、安非他命係毒品危害防制條例第2條第2項第1款
    、第2款所明定之第一級、第二級毒品，禁止非法持有及施
    用。核被告如附表所示施用海洛因與安非他命之行為，係分
    別違反毒品危害防制條例第10條第1項、第2項之施用第一、
    二級毒品罪。其施用前後持有第一級毒品海洛因與第二級毒
    品安非他命之低度行為，應為其施用之高度行為所吸收，均
    不另論罪。所犯如附表所示各施用第一、二級毒品罪，犯意
    各別，應分論併罰。
五、經查，被告前曾因施用毒品，經執行觀察、勒戒後，認無繼
    續施用毒品之傾向，於97年2月17日釋放，並經南部地方軍
    事法院檢察署檢察官於97年2月19日以96年度毒偵字第1096
    號為不起訴處分確定，有台灣高等法院被告前案紀錄表在卷
    足憑，被告於觀察勒戒處分執行完畢釋放後，五年內再施用
    毒品，應依毒品危害防制條例第23條第2項之規定追訴處罰
    。審酌被告於觀察勒戒處分執行完畢，即再多次施用毒品，
    顯見觀察勒戒處分未收成效，復審酌其施用毒品在性質上屬
    自我戕害身心健康之行為，對社會大眾尚不致造成重大危害
    ，及其犯罪動機、手段、犯後坦承犯行之態度等一切情狀，
    爰就附表編號1至4之犯行量處如附表編號1至4所示之刑，又
    被告於97年10月至11月間，已多次因施用第一、二級毒品為
    警查獲移送偵查（嗣經本院另案97年度訴字第2320號、98年
    度訴字第3號分別判刑在案，業經調取上開判決附卷參照）
    ，猶未知所警惕自我克制，復於98年3月至4月間再犯如附表
    編號5-10之犯行，爰就附表編號5-10之犯行分別判處如附表
    編號5-10所示之刑，並就附表所示10罪刑定應執行刑如主文
    所示。附表編號5扣案安非他命一包（含袋重：1.8公克）、
    編號6海洛因四包（檢驗後淨重分別為：0.036公克、0.025
    公克、0.019公克、0.025公克）、編號9海洛因二包（檢驗
    後淨重分別為：0.043公克、0.12公克）、編號10安非他命
    二包（含袋重分別為：0.83公克、0.91公克），分別屬毒品
    危害防制條例第2條第2項第1、2款所定之第一、二級毒品，
    有台南市警察局查獲毒品初步檢驗報告書二紙（安非他命部
    分）、高雄市立凱旋醫院98年4月6日高市凱醫驗字第9717號
    、98年5月25日高市凱醫驗字第10117號濫用藥物成品檢驗鑑
    定書二紙（海洛因部分）附卷可證，依同條例第18條第1項
    前段之規定，不問屬於犯人與否，均應沒收銷燬之，各該毒
    品包裝袋，係為防止毒品裸露、逸出及潮濕，且便於分裝、
    攜帶，與毒品已無法完全分離，應與毒品同視而併予沒收銷
    燬之。扣案附表編號5塑膠勺子一支、編號7安非他命吸食罐
    二只、編號8注射針筒一支等物均為被告所有，該塑膠勺子
    係供分裝安非他命所用，二只吸食罐（玻璃與塑膠製）均為
    其過濾吸食安非他命所用，注射針筒係供其施用海洛因所用
    ，業經被告供述在卷（本院卷第44- 46頁），均應依刑法第
    38 條第1項第2款宣告沒收。扣案附表編號8含海洛因殘渣袋
    二只，為被告施用海洛因後留存之物，業經被告於98年4月
    21 日警詢時供述在卷，該殘渣雖經高雄市立凱旋醫院鑑驗
    檢出海洛因成分，惟因量微無法秤其淨重，有該院98年4月
    27日高市凱醫驗字第9920號濫用藥物成品檢驗鑑定書之記載
    可明，且殘渣與包裝袋無法完全分離，既無從就殘渣部分單
    獨宣告沒收，爰依刑法第38條第1項第2款就該殘渣袋二只為
    沒收之諭知。至於台南市警察局於98年3月29日在台南市○
    ○路與林森路口查扣之夾鏈袋一只，其內殘渣經檢測為愷他
    命，有高雄市立凱旋醫院98年4月6日高市凱醫驗字第9717號
    濫用藥物成品檢驗鑑定書在卷可稽，然屬毒品危害防制條例
    第2條第2項第3款所定之第三級毒品，且與本案被告施用第
    一、二級毒品無涉（被告亦否認施用愷他命），參照同條例
    第18 條第1項前段、同條例施行細則第11條之1，應由查獲
    機關予以沒入銷燬之，爰不併為沒收之諭知，另同日查扣之
    黑色手機袋一個，亦與本案被告施用毒品無涉，亦不併為沒
    收之諭知，附此說明。
六、據上論結，應依刑事訴訟法第273條之1第1項、第299條第1
    項前段、第310條之2、第454條，毒品危害防制條例第10條
    第1項、第2項、第18條第1項前段，刑法第11條前段、第51
    條第5款、第38條第1項第2款，判決如主文。
本案經檢察官林朝文到庭執行職務
中    華    民    國    98    年    8     月    13   日
                  刑事第四庭    法  官  林逸梅
以上正本證明與原本無異
如不服本判決應於收受本判決之日起10日內向本院提出上訴書狀
，並應敘述具體理由。如未敘述上訴理由者，應於上訴期間屆滿
後20日內向本院補提理由書狀（均須按他造當事人之人數附繕本
）「切勿逕送上級法院」。
                                書記官  郭純瑜
中    華    民    國    98    年    8     月    13    日
附錄本案論罪科刑法條：
毒品危害防制條例第10條第1項、第2 項
施用第一級毒品者，處6月以上5年以下有期徒刑。
施用第二級毒品者，處3年以下有期徒刑。
┌───────────────────────────────────────────────────┐
│附表                                                                                                  │
├──┬──────┬───────┬───────┬────────┬─────────┬──────┤
│編號│犯罪時間    │犯罪地點      │施用方式      │罪名與宣告刑（主│沒收（從刑）      │偵查案號    │
│    │            │              │              │刑）            │                  │            │
│    │            │              │              │                │                  │            │
├──┼──────┼───────┼───────┼────────┼─────────┼──────┤
│1   │97年10月15日│台南市○○○路│將安非他命置入│施用第二級毒品  │                  │98毒偵375號 │
│    │下午某時    │某遊藝場內    │玻璃球，再加熱│處有期徒刑月  │                  │98毒偵緝83號│
│    │            │              │吸食其煙霧    │                │                  │            │
├──┼──────┼───────┼───────┼────────┼─────────┼──────┤
│2   │97年10月15日│台南市○○○路│將海洛因摻入香│施用第一級毒品  │                  │  同  上    │
│    │21時許      │某遊藝場內    │煙內吸食      │處有期徒刑柒月  │                  │            │
├──┼──────┼───────┼───────┼────────┼─────────┼──────┤
│3   │97年10月22日│不詳地點      │以注射方式    │施用第一級毒品  │                  │98毒偵1016號│
│    │或23日某時  │              │              │處有期徒刑柒月  │                  │            │
├──┼──────┼───────┼───────┼────────┼─────────┼──────┤
│4   │97年10月23日│台南縣永康市中│將安非他命置於│施用第二級毒品  │                  │  同  上    │
│    │23時許      │華路某遊藝場廁│錫箔紙上，加熱│處有期徒刑月  │                  │            │
│    │            │所內          │燒烤吸其煙霧  │                │                  │            │
├──┼──────┼───────┼───────┼────────┼─────────┼──────┤
│5   │98年3月28日 │台南市○○路某│將安非他命置入│施用第二級毒品  │扣案安非他命壹包（│98毒偵791號 │
│    │23時許      │加油站廁所內  │玻璃球，以火燒│處有期徒刑肆月  │含袋重壹點捌公克）│            │
│    │            │              │烤吸其煙霧    │                │沒收銷燬之        │            │
│    │            │              │              │                │塑膠勺子壹支沒收  │            │
├──┼──────┼───────┼───────┼────────┼─────────┼──────┤
│6   │98年3月29日 │  同    上    │將海洛因摻入香│施用第一級毒品  │扣案海洛因肆包（檢│  同  上    │
│    │15時許      │              │煙內吸食      │處有期徒刑捌月  │驗後淨重分別為零點│            │
│    │            │              │              │                │零陸公克、零點零│            │
│    │            │              │              │                │貳伍公克、零點零壹│            │
│    │            │              │              │                │玖公克、零點零貳伍│            │
│    │            │              │              │                │公克）沒收銷燬之  │            │
├──┼──────┼───────┼───────┼────────┼─────────┼──────┤
│7   │98年4月18日 │台南市○○○路│將安非他命置入│施用第二級毒品  │扣案安非他命吸食罐│98毒偵952號 │
│    │21時許      │與東門路口某加│吸食器內加熱吸│處有期徒刑肆月  │貳只沒收          │            │
│    │            │油站內        │其煙霧        │                │                  │            │
├──┼──────┼───────┼───────┼────────┼─────────┼──────┤
│8   │98年4月20日 │台南市○○路某│以注射方式    │施用第一級毒品  │扣案海洛因殘渣袋貳│  同  上    │
│    │20時至21時許│加油站內      │              │處有期徒刑捌月  │只、注射針筒壹支，│            │
│    │            │              │              │                │均沒收            │            │
├──┼──────┼───────┼───────┼────────┼─────────┼──────┤
│9   │98年4月28日 │台南市○○路某│以注射方式    │施用第一級毒品  │扣案海洛因貳包（檢│98毒偵1001號│
│    │6時許       │遊藝場廁所內  │              │處有期徒刑捌月  │驗後淨重分別為零點│            │
│    │            │              │              │                │零肆公克、零點壹│            │
│    │            │              │              │                │貳公克）沒收銷燬之│            │
├──┼──────┼───────┼───────┼────────┼─────────┼──────┤
│10  │98年4月28日 │  同    上    │將安非他命置入│施用第二級毒品  │扣案安非他命貳包（│  同  上    │
│    │12時許      │              │玻璃球內燃燒加│處有期徒刑肆月  │含袋重分別為零點捌│            │
│    │            │              │熱吸其煙霧    │                │公克、零點玖壹公│            │
│    │            │              │              │                │克）沒收銷燬之    │            │
└──┴──────┴───────┴───────┴────────┴─────────┴──────┘


司法院資訊處製作；財團法人民間司法改革基金會備份。
